臺灣高等法院臺南分院刑事裁定
　　　　　　　　　　　　　　　　　94年度交抗字第86號　Ａ
抗　告　人　甲○○
上列抗告人因聲明異議案件，不服臺灣雲林地方法院中華民國
94年6月7日裁定（94年度交聲字第89號）提起抗告，本院裁定如
下：
    主  文
抗告駁回。
    理  由
一、本件抗告意旨略以：
（一）抗告人於民國（下同）九十三年十一月二十四日僱用司機
      吳懋璋駕駛車牌Ｘ４－６８２號曳引車（該車為抗告人所
      有，靠行在互茂通運公司），行經高雄縣大寮鄉○○路被
      警員舉發開立違反道路交通管理處罰條例第二十一條第一
      項第七款，陳情人並未駕駛車輛，而是僱用吳懋璋為司機
      駕駛，且其駕駛執照正常使用中。
（二）吳懋璋確係駕駛該車之人，因其只是臨時僱用，其車程也
      都是聽從抗告人指揮行駛，只知道到了小港區○○○○○
      街道名稱或行號，因為有抗告人隨車在旁，故吳懋璋只有
      專心駕車之責，而不必去負責接洽載運貨物之職。
（三）當時抗告人並未駕駛該車行駛公路，也僅是在路邊移動車
      子往右邊靠，不要讓車子停離路邊太遠。
（四）綜上所述，抗告人確實無違反道路交通管理處罰條例第二
      十一條第一項第七款，請准將原裁定撤銷云云。
二、按汽車駕駛人於駕駛執照吊扣期間駕車者，汽車所有人及駕
    駛人各處四萬元以上八萬元以下罰鍰，並當場禁止該汽車駕
    駛人繼續駕駛及扣留其車輛牌照，另吊銷其駕駛執照，道路
    交通管理處罰條例第二十一條之一第一項第七款、第二項分
    別定有明文。又行為人倘於駕駛執照吊扣期間駕駛大貨車為
    警舉發，於期限內繳納罰鍰或到案聽候裁決者，依違反道路
    交通管理事件統一裁罰基準表之規定，須對汽車駕駛人處以
    六萬元之罰鍰，並吊扣其駕駛執照。
三、原裁定以：
（一）抗告人即受處分人之聯結車駕駛執照因違規而自九十三年
      十月二十九日起至九十三年十一月二十八日止遭吊扣執照
      ，而其於九十三年十一月二十四日下午四時三十分許，因
      於駕駛執照吊扣期間駕駛車牌號碼Ｘ４－６８２號營業貨
      運曳引車，在行經高雄縣大寮鄉○○路時為警舉發等事實
      ，業據證人鍾國雄（即當日舉發本件違規事實之員警）到
      庭證述：「當時我們是在高雄縣大寮鄉○○路段執行分局
      規劃順風專案取締大型車輛勤務，在鳳林路及光明路口時
      ，我們發現有三台超載鋼筋的大型車輛，三輛都在行進間
      ，我們攔下最後一輛（號碼Ｘ４－６８２號）即抗告人這
      台車，攔下後當時車上只有甲○○一位在駕駛座上。本來
      車窗就關起來，攔下後他不願打開車窗也不肯下車，在那
      邊跟他處理快半個鐘頭，他還是不理會我們，後來我走到
      他車前發現車牌是壓克力作成的，有偽造的嫌疑，他才下
      車，哀求警方原諒他。他說他的車子並沒有在移動，但並
      沒有說有其他人去吃飯，那是後來到我們分局申訴時才說
      的。我現在也無法確定有無看過吳懋樟，我只記得當時三
      台車中的另一輛車的駕駛有下來，持駕照說要給我們開單
      ，要我們不要開甲○○的。我只確定當時甲○○的車子是
      在移動狀態，慢慢的移動往右邊靠，當時甲○○是在車上
      只有他一個人，並沒有人隨車跟他」等語明確。並有舉發
      違反道路交通管理事件通知單、高雄縣政府警察局林園分
      局九十三年十二月二十日高林警裁字第０９３００２２０
      ９３號書函各一份附卷可證。員警於舉發本件違規時，該
      車既係在移動當中，而車上只有抗告人一人坐於駕駛座，
      顯見異議人確有駕車之事實無訛。抗告人既係於駕駛執照
      遭吊扣期間駕駛車號Ｘ４－６８２號車輛，是其違規之事
      實已堪認定。
（二）雖證人吳懋樟到庭證述：「我是他臨時僱用的駕駛人。從
      九十三年十一月二十日開始開的。當時在庭警員開著警車
      ，在這輛車子的旁邊在跟甲○○要證件，甲○○沒有證件
      ，我看到後我就出示我的駕照、身分證給警員看，我跟他
      說他如果要開罰單就開我的，因為車子是我開的」云云。
      然經原裁定法院質之當日其前往何處載運鋼筋，證人吳懋
      樟答稱：「鋼筋是在小港區，詳細地點我不知道。那邊都
      是鋼鐵，因為我跑沒幾天，所以我不知道那個地點」等語
      ，顯無法清楚說明載運鋼筋之地點。倘證人吳懋樟確係駕
      駛該車之人，應知悉載貨之地點，豈會連自己係至何處載
      運貨物均不知悉。是其證言，顯非無疑，尚無足採。
四、綜上所述，本件原裁定認抗告人確有在駕駛執照吊扣期間駕
    駛之違規行為，並認原處分機關即交通部公路總局嘉義區監
    理所雲林監理站就此違規事實，引用道路交通管理處罰條例
    第二十一條之一第一項第七款、第二項及違反道路交通管理
    事件統一裁罰基準表之規定，而裁處抗告人六萬元之罰鍰，
    並吊銷駕駛執照之處分，並無違誤，因此，原審法院將抗告
    人之異議駁回，於法並無不當，抗告人猶執前詞指摘原裁定
    不當，為無理由，應予駁回。
據上論斷，應依道路交通管理處罰條例第八十九條、道路交通案
件處理辦法第二十六條，刑事訴訟法第四百十二條，裁定如主文
。
中　　華　　民　　國　　94　　年　　7 　　月　　28　　日
                  刑事第四庭    審判長法  官　鄭文肅
                                      法  官　陳珍如
                                      法  官　林勝木
以上正本證明與原本無異。
不得再抗告。
　　　　　　　　　　　　　　　　　　　書記官　吳秋賢
中　　華　　民　　國　　94　　年　　7 　　月　　29　　日
